【裁判字號】    95,抗,249
【裁判日期】    950504
【裁判案由】    拍賣抵押物
【裁判全文】
臺灣臺北地方法院民事裁定               95年度抗字第249號
抗  告  人  乙○
相  對  人  美商花旗銀行股份有限公司
法定代理人  甲○○
上列當事人間因拍賣抵押物事件，抗告人對於本院中華民國95年
3月31日95年度拍字第196號裁定提起抗告，本院裁定如下：
    主  文
抗告駁回。
抗告程序費用新臺幣壹仟元由抗告人負擔。
    理  由
一、按抵押權人，於債權已屆清償期，而未受清償者，得聲請法
    院，拍賣抵押物，就其賣得價金而受清償，依非訟事件法規
    定，係屬非訟事件，此項聲請之裁定，及抗告法院之裁定，
    僅依非訟事件程序，就抵押權及其債權形式上之要件是否具
    備予以審查為已足，並無確定實體上法律關係存否之效力，
    如債務人就債務之存否以及抵押權之設定有爭議時，應由債
    務人提起確認之訴，以資解決，最高法院57年台抗字第76號
    、56年台抗字第714號判例意旨可資參照。
二、相對人花旗銀股份有限公司主張抗告人乙○於民國87年10月
    2日以其所有如原裁定附表所示之不動產，為擔保案外人陳
    筱慧對於相對人所欠借款之清償，曾設定新臺幣（下同）4,
    800,000元之本金最高限額抵押權，存續期間自87年9月30日
    起至127年9月29日止，債務清償期依照各個債務契約所定清
    償日期，經登記在案。嗣案外人陳筱慧於92年10月15日向相
    對人借款3,706,025元，借款期間自92年10月15日起至105年
    9月15日止，按月清償本息37,251元，並有利息及違約金之
    約定。詎案外人陳筱慧自94年11月15日起即未依約繳納上開
    借款本息，依雙方約定，案外人陳筱慧即喪失期限利益，所
    欠借款視同全部到期，為此聲請拍賣抵押物，並提出抵押權
    設定契約書、他項權利證明書、房屋抵押借款暨擔保透支自
    由年貸貸款約定書、房屋借款增修條款、土地及建物謄本等
    件為證。原裁定予以准許，於法並無不合。
三、抗告意旨略以：案外人陳筱慧係抗告人之媳婦，伊對相對人
    所負借款債務，均由抗告人按月攤還，並無相對人所稱案外
    人陳筱慧自94年11月15日起即未依約繳納上開借款本息情事
    ，爰請求廢棄原裁定云云。經查，本件相對人聲請拍賣抵押
    物，業據其提出上開證據資料以釋明其借款債權到期而無法
    受償，已如前述，抗告人雖辯稱伊按月正常繳付本息，並無
    相對人所稱未依約繳息情事云云，惟案外人陳筱慧應按月清
    償37,251元，為抗告人所不爭執，且依抗告人所提之中華郵
    政公司自動櫃員機儲戶交易明細表自94年11月14日起之交易
    金額僅21,000元，已與上開應繳金額不符，難謂依約繳納本
    息，依前開約定全部債務均已到期，況此亦係實體法上之爭
    執，依前開判例意旨及說明，應由抗告人另行提起訴訟，以
    資解決，尚非本件非訟程序所得審究，是原裁定許可拍賣抵
    押物，於法並無不合。從而，抗告人提起本件抗告，即無理
    由，應予裁定駁回。
四、據上論結，本件抗告為無理由，依非訟事件法第第46條、第
    21條第2項、民事訴訟法第495條之1第1項、第449條第1項、
    第78條，裁定如主文。
中    華    民    國    95    年    5     月     4    日
                  民事第六庭審判長法  官  吳光釗
                                  法  官  曾部倫
                                  法  官  楊晉佳
本裁定除以適用法規顯有錯誤為理由，並經本院許可外，不得再
抗告。並繳納再抗告費新臺幣1000元。
中    華    民    國    95    年    5     月     4    日
                                  書記官  陳莉庭


司法院資訊處製作；財團法人民間司法改革基金會備份。
